臺灣新北地方法院刑事判決
                                    111年度審訴字第668號
公  訴  人  臺灣新北地方檢察署檢察官
被      告  王浩羽




上列被告因詐欺案件，經檢察官提起公訴（111年度偵字第14163
號），被告於準備程序進行中就被訴事實為有罪之陳述，本院合
議庭裁定由受命法官獨任進行簡式審判程序並判決如下：
    主  文
王浩羽以網際網路對公眾散布而犯詐欺取財罪，處有期徒刑壹年
壹月。未扣案之犯罪所得新臺幣壹萬元沒收，於全部或一部不能
沒收或不宜執行沒收時，追徵其價額。
    事實及理由
一、查被告王浩羽所犯係死刑、無期徒刑、最輕本刑為3 年以上
    有期徒刑以外之罪，其於準備程序就被訴事實為全部有罪之
    陳述，經告知簡式審判程序之旨，並聽取其與檢察官之意見
    後，本院認無不得或不宜改依簡式審判程序進行之處，爰依
    刑事訴訟法第273 條之1 第1 項、第284 條之1 之規定，裁
    定進行簡式審判程序。
二、本件犯罪事實及證據，除犯罪事實欄一、第2至3行「處有期
    徒刑3月、4月確定，甫於同年12月3日易科罰金執行完畢」
    更正為「處有期徒刑3月、4月，並定應執行有期徒刑6月確
    定，於同年12月23日易科罰金完畢」；證據部分另補充「被
    告王浩羽於本院準備程序及審理中之自白」外，均引用如附
    件起訴書之記載。
三、按由刑法第339條之4第1項第3款加重事由之立法理由可知，
    該款之加重詐欺罪，係以對不特定多數之公眾散布詐欺訊息
    為要件。行為人若係基於詐欺不特定民眾之犯意，利用網際
    網路等傳播工具，刊登虛偽不實之廣告，以招徠民眾，遂行
    詐騙；縱行為人尚須對受廣告引誘而來之被害人，續行施用
    詐術，使之交付財物，仍係直接以網際網路等傳播工具向公
    眾散布詐欺訊息，無礙加重詐欺罪之成立（最高法院108年
    度台上字第1069 號判決意旨參照）。查：被告在臉書社群
    網站上刊登不實廣告，對公眾散布佯以販售LV皮夾之訊息而
    施以詐術，使在上開網站之不特定多數人得以共見共聞，適
    告訴人江心怡於社群網站上瀏覽被告所刊登之虛偽訊息因此
    陷於錯誤，被告再進一步與告訴人以私訊聯繫，繼續施用詐
    術而使告訴人交付財物，被告所為自屬利用網際網路散播不
    實訊息而遂行詐欺取財犯行甚明。
四、核被告所為，係犯刑法第339條之4第1項第3款之以網際網路
    對公眾散布而犯詐欺取財罪。爰審酌被告正值青壯年，不思
    循合法途徑賺取錢財，竟貪圖不法，於網際網路刊登不實商
    品出售訊息，致令告訴人受騙陷於錯誤而交付款項，造成告
    訴人受有財產上損失，行為殊不足取；兼衡其前有多次詐欺
    前科，素行不佳（見本院卷附臺灣高等法院被告前案紀錄表
    1份）、高職肄業之智識程度（見本院卷附被告個人戶籍資
    料查詢結果1紙）、入監前工作收入不固定、需撫養祖父、
    犯罪之動機、目的、手段，犯後坦承犯行，惟尚未與告訴人
    達成和解或賠償其損害等一切情狀，量處如主文所示之刑，
    以資懲儆。
五、沒收部分：
    查被告於本案詐得之新臺幣1萬元未扣案，為被告犯罪所得
    ，且未實際合法發還告訴人，被告亦未與告訴人達成和解或
    賠償損害，宣告沒收亦無過苛、欠缺刑法上之重要性、犯罪
    所得價值低微，或為維持受宣告人生活條件之必要等情形，
    爰依刑法第38條之1第1項前段及第3 項之規定宣告沒收，並
    於全部或一部不能沒收或不宜執行沒收時，追徵其價額。
據上論斷，應依刑事訴訟法第273條之1第1項、第299條第1 項前
段、第310條之2、第454條第2項，判決如主文。
本案經檢察官高肇佑偵查起訴，由檢察官高智美到庭執行公訴。
中    華    民    國   111    年     7    月     7    日
                  刑事第二十三庭  法  官  傅明華
上列正本證明與原本無異。
如不服本判決，應於判決送達後20日內敘明上訴理由，向本院提
出上訴狀(應附繕本)，上訴於臺灣高等法院。其未敘述上訴理由
者，應於上訴期間屆滿後20日內向本院補提理由書「切勿逕送上
級法院」。
                                  書記官  盧姿妤
中    華    民    國   111    年     7    月     7    日
附本案論罪科刑法條全文：
中華民國刑法第339條之4
犯第 339 條詐欺罪而有下列情形之一者，處 1 年以上 7 年以
下有期徒刑，得併科 1 百萬元以下罰金：
一、冒用政府機關或公務員名義犯之。
二、三人以上共同犯之。
三、以廣播電視、電子通訊、網際網路或其他媒體等傳播工具，
    對公眾散布而犯之。
前項之未遂犯罰之。
--------------------------------------------------------
附件：
臺灣新北地方檢察署檢察官起訴書
                                    111年度偵字第14163號
　　被　　　告　王浩羽　男　28歲（民國00年0月0日生）
　　　　　　　　　　　　住新北市○○區○○路000號5樓之1
　　　　　　　　　　　　（現於法務部矯正署臺北監獄臺北分監執行中）
　　　　　　　　　　　　國民身分證統一編號：Z000000000號
上列被告因詐欺案件，已經偵查終結，認應該提起公訴，茲將犯
罪事實及證據並所犯法條分敘如下：
　　　　犯罪事實
一、王浩羽前因詐欺案件，經臺灣新北地方法院於108年7月19日
    以108年度簡字第3269號判決處有期徒刑3月、4月確定，甫
    於同年12月3日易科罰金執行完畢。詎猶不知悔改，明知其
    無給付商品之真意及能力，竟意圖為自己不法之所有，基於
    以網際網路對公眾散布而犯詐欺取財之犯意，於民國110年3
    月1日前某日時許，在不詳處所，以電腦設備連線上網至社
    群平台FACEBOOK（下稱臉書），以臉書暱稱「Haoyuu Leo W
    ang」，在「二手名牌保真社」臉書社團內，刊登販售LV皮
    夾之文字及照片，以此方式對該臉書社團之多數成員散布前
    述不實訊息，俟江心怡於同年3月1日16時許，瀏覽上開訊息
    後，即循線以臉書訊息功能與之聯繫，王浩羽即向江心怡佯
    稱：欲以新臺幣（下同）1萬元出售上開皮夾云云，並以其
    向陳宥蓁（原名陳筱錡）所取得，由不知情之陳俐玹（原名
    陳筱玫，所涉詐欺取財罪嫌部分，另案為不起訴處分）所申
    設之中華郵政股份有限公司帳號00000000000000號帳戶（下
    稱上開郵局帳戶）作為收取價款之用，致江心怡因此陷於錯
    誤，遂依王浩羽指示，於110年3月1日22時23分許，在臺北
    市○○區○○路0段000號之瑞興銀行松山簡易型分行，自其所申
    設之國泰世華銀行帳號000000000000號帳戶轉帳1萬元至上
    開郵局帳戶。嗣王浩羽得手前述款項後，江心怡遲未收到商
    品，始悉受騙並報警處理。
二、案經本署簽分偵辦偵辦。
　　　　證據並所犯法條
一、證據清單及待證事實：
編號 證據名稱 待證事實 1 被告王浩羽於偵查中之供述 被告並無給付商品之能力，而在「二手名牌保真社」臉書社團內，刊登販售LV皮夾之訊息，並向女友陳宥蓁取得上開郵局帳戶提款卡後，作為收取價款所用之事實。 2 另案被告陳宥蓁於偵查中之供述 另案被告陳宥蓁將上開郵局帳戶提款卡借與胞妹即證人陳宥蓁使用後，供被告轉帳之事實。 3 證人陳俐玹於偵查中之供述 證人陳俐玹向其胞姊陳宥蓁借用上開郵局帳戶提款卡後，將該帳戶帳號提供與男友即被告使用之事實。 4 告訴人江心怡於警詢中之供述 告訴人於前述時間、遭臉書暱稱「Haoyuu Leo Wang」以上開方式行騙後，匯款1萬元至其上開郵局帳戶之事實。 5 臉書訊息對話紀錄、上開郵局帳戶基本資料及歷史交易清單各1份。 告訴人於前述時間、遭臉書暱稱「Haoyuu Leo Wang」以上開方式行騙後，匯款1萬元至上開郵局帳戶之事實。 
二、按刑法第339條之4加重詐欺罪，關於第1項第3款「以廣播電
    視、電子通訊、網際網路或其他媒體等傳播工具，對公眾散
    布而犯之。」之加重事由，其立法理由已敘明：「考量現今
    以電信、網路等傳播方式，同時或長期對社會不特定多數之
    公眾發送訊息施以詐術，往往造成廣大民眾受騙，此一不特
    定、多數性詐欺行為類型，其侵害社會程度及影響層面均較
    普通詐欺行為嚴重，有加重處罰之必要，爰定為第3款之加重
    處罰事由。」是刑法第339條之4第1項第3款之加重詐欺罪，
    須以對不特定多數之公眾散布詐欺訊息為要件（最高法院10
    7年度台上字第907號判決意旨參照）。經查，被告係利用網
    際網路連線臉書社團「二手名牌保真社」，而對該社團內不
    特定多數成員散布販售精品皮夾之不實訊息，此據被告於偵
    查中自承在卷，並經告訴人於警詢中指訴綦詳。核被告所為
    ，係犯刑法係犯刑法第339條之4第1項第3款之以網際網路對
    公眾散布而犯詐欺取財罪嫌。
三、又被告有如犯罪事實欄所載受有期徒刑執行完畢之情形，此
    有全國刑案資料查註表1份附卷可憑，其於執行完畢5年以內
    故意再犯本案有期徒刑以上之罪，為累犯，請審酌上開前案
    與本案罪名相同，犯罪情節、目的、原因、手段亦與本案相
    似，均係從利用網際網路向個人或不特定公眾兜售名牌精品
    ，並利用他人之金融帳戶收取價款以規避查緝，足認被告對
    刑罰反應力薄弱，參酌司法院大法官會議釋字第775號解釋
    意旨及刑法第47條之立法意旨，請應依刑法第47條第1項之
    規定加重其刑。
四、至被告向告訴人詐得之價款1萬元，為其本案詐欺犯行所得
    財物，請依刑法第38條之1第1項規定宣告沒收，如於全部或
    一部不能沒收或不宜執行沒收時，則請依刑法第38條之1第3
    項規定，追徵其價額。
五、依刑事訴訟法第251條第1項提起公訴。
  　此  　致
臺灣新北地方法院
中　　華　　民　　國　 111　　年　　4 　　月　　11　　日
                              檢　察　官  高肇佑